【裁判字號】    97,審易,77
【裁判日期】    970919
【裁判案由】    竊盜
【裁判全文】
臺灣士林地方法院刑事判決              97年度審易字第77號
公  訴  人  臺灣士林地方法院檢察署檢察官
被      告  甲○○
上列被告因竊盜案件，經檢察官提起公訴（九十七年度偵字第九
四二四號），被告為有罪之陳述，本院裁定改行簡式審判程序，
並判決如下：
    主  文
甲○○犯攜帶兇器竊盜未遂罪，累犯，處有期徒刑玖月，扣案之
鐵撬壹支沒收。
    事  實
一、甲○○前因竊盜案件，經臺灣臺北地方法院以九十二年度易
    字第一四七二號判決處有期徒刑二年確定；復因違反毒品危
    害防制條例案件，經臺灣臺北地方法院以九十二年度訴字第
    二０三０號判決處有期徒刑十月確定；另因恐嚇案件，經臺
    灣高雄地方法院以九十三年度簡字第一三九五號判決處有期
    徒刑五月確定；又因詐欺案件，經臺灣臺北地方法院以九十
    三年度易字第八九五號判決處有期徒刑四月確定，上開四罪
    嗣經定應執行有期徒刑三年四月，於民國九十六年四月十六
    日縮短刑期假釋出監並付保護管束，於九十六年四月十八日
    保護管束期滿未經撤銷視為執行完畢。詎仍不知悔改，復意
    圖為自己不法所有，於九十七年七月九日晚上十時許，進入
    臺北市○○區○○路二段十三號菸酒公賣局廢棄瓶蓋工廠內
    ，持其所有客觀上可供兇器使用之鐵撬一支，及撿拾現場客
    觀上可供兇器使用之鐵鎚、美工刀、十字起子、線鋸各一支
    及活動扳手、尖嘴鉗、一字起子各二支，拆卸鋁框條時當場
    為警查獲而未遂，並扣得上揭鐵撬、鐵鎚、美工刀、十字起
    子、線鋸各一支及活動扳手、尖嘴鉗、一字起子各二支。
二、案經臺北市政府警察局南港分局報請臺灣士林地方法院檢察
    署檢察官偵查起訴。
    理  由
一、前揭犯罪事實，業據被告甲○○於警詢時、偵查中及本院審
    理時供認不諱（見偵卷第十頁、第五十二頁，本院卷第四十
    三頁），核與證人即財政部國有財產局臺灣北區辦事處負責
    南港國有土地業務之乙○○於警詢時陳述之情節相符（見偵
    卷第二十五至二十六頁），並有贓物認領保管單一紙、照片
    六張在卷可稽（見偵卷第二十八至三十一頁），復有查獲之
    鐵撬、鐵鎚、美工刀、十字起子、線鋸各一支及活動扳手、
    尖嘴鉗、一字起子各二支扣案可資佐證，足徵被告自白與事
    實相符。本件事證明確，被告犯行堪以認定。
二、按刑法第三百二十一條第一項第三款之攜帶兇器竊盜罪，係
    以行為人攜帶兇器為其加重條件，此所謂兇器，其種類並無
    限制，凡客觀上足對人之生命、身體、安全構成威脅，具有
    危險性之兇器均屬之，且祇須行竊時攜帶此種具有危險性之
    兇器為已足，並不以攜帶之初有行兇之意圖為必要（最高法
    院七十九年臺上字第五二五三號判例意旨參照），是不問該
    兇器係行為人自行攜往行竊現場，或在竊盜現場臨時持以行
    竊，均應論行為人以攜帶兇器竊盜罪。查本案被告持以行竊
    之鐵撬、鐵鎚、活動扳手、尖嘴鉗、起子、線鋸及美工刀等
    工具，其中鐵撬長度約七十公分，業據被告於本院審理時自
    承在卷（見本院卷第四十四頁），均屬質地堅硬之金屬利器
    （見偵卷第三十頁照片），客觀上均足以對人之生命、身體
    、安全構成威脅，具有危險性，自均屬兇器。核被告甲○○
    所為，係犯刑法第三百二十一條第二項、第一項第三款之攜
    帶兇器竊盜未遂罪。被告已著手竊盜行為之實行，因被巡邏
    員警發覺而未得手，為未遂犯，應依刑法第二十五條第二項
    之規定減輕其刑。又被告有事實欄所述犯罪科刑執行情形，
    有臺灣高等法院被告前案紀錄表附卷可參，其於有期徒刑執
    行完畢後，五年內故意再犯有期徒刑以上之本罪，應依刑法
    第四十七條第一項之規定論以累犯，並加重其刑。被告所犯
    攜帶兇器竊盜未遂罪有加重及減輕情形，其刑應先加後減。
    爰審酌被告有多次竊盜前科，素行不佳，並考量其犯罪手段
    及所生危害，與犯後供認犯行之態度等一切情狀，量處如主
    文所示之刑。
三、扣案之鐵撬一支，係被告所有供犯竊盜罪所用之物，業據被
    告於本院審理時供明在卷（見本院卷第四十四頁），應依刑
    法第三十八條第一項第二款之規定宣告沒收。另扣案之鐵鎚
    、美工刀、十字起子、線鋸各一支及活動扳手、尖嘴鉗及一
    字起子各二支，均係被告在案發地點所撿拾之物，業據被告
    於偵審中供明在卷（見偵卷第五十三頁，本院卷第四十四頁
    ），雖均係供被告犯竊盜罪所用之物，然非屬違禁物，且非
    屬被告所有之物，故不予宣告沒收。至扣案之手電筒二支，
    並無證據證明係供被告犯竊盜罪所用之物，自毋庸宣告沒收
    。
據上論斷，應依刑事訴訟法第二百九十九條第一項前段、第二百
七十三條之一第一項，刑法第二十五條第二項、第三百二十一條
第二項、第一項第三款、第四十七條第一項、第三十八條第一項
第二款，判決如主文。
本案經檢察官蔡元仕到庭執行職務。
中    華    民    國    97    年    9     月    19    日
                  刑事第一庭法  官  周明鴻
以上正本證明與原本無異。
如不服本判決，應於收受送達後10日內向本院提出上訴書狀，其
未敘述上訴之理由者並得於提起上訴後20日內向本院補提理由書
（均須按他造當事人之人數附繕本）。
                            書記官  丁梅芬
中    華    民    國    97    年    9     月    19    日
附錄論罪科刑法條：
刑法第三百二十一條第二項、第一項第三款
犯竊盜罪而有左列情形之一者，處六月以上、五年以下有期徒刑
：
三、攜帶兇器而犯之者。
前項之未遂犯罰之。


司法院資訊處製作；財團法人民間司法改革基金會備份。
